【裁判字號】    96,訴,768
【裁判日期】    970229
【裁判案由】    違反毒品危害防制條例
【裁判全文】
臺灣雲林地方法院刑事判決               96年度訴字第768號
公  訴  人  臺灣雲林地方法院檢察署檢察官
被      告  甲○○
上列被告因違反毒品危害防制條例案件，經檢察官提起公訴（96
年度毒偵字第1014號、第1137號），被告於準備程序中就被訴事
實為有罪之陳述，本院合議庭裁定由法官一人進行簡式審判程序
，判決如下：
    主      文
甲○○犯如附表編號至所示之施用第一級、第二級毒品罪，
各處如附表編號至所示之刑。應執行有期徒刑貳年陸月。扣
案之第一級毒品海洛因合計淨重零點肆伍公克沒收銷燬之，另包
裝前揭海洛因之空包裝袋共貳只、注射針筒壹支、分裝器壹支及
玻璃球壹個均沒收之。
    事實及理由
一、犯罪事實：
    甲○○前曾於民國93年間，因施用毒品案件，經臺灣嘉義地
    方法院（下稱嘉義地院）以93年度毒聲字第330 號裁定送觀
    察、勒戒後，認有繼續施用毒品之傾向，經嘉義地院以93年
    度毒聲字第385 號裁定令入戒治處所施以強制戒治，甫於94
    年5 月10日執行完畢釋放，並經臺灣嘉義地方法院檢察署（
    下稱嘉義地檢署）檢察官以94年度戒毒偵字第52號為不起訴
    處分確定。詎其仍不知悔改，於強制戒治期滿釋放後5 年內
    ，分別基於施用第一級毒品海洛因與第二級毒品甲基安非他
    命之犯意，於附表編號至所示之時間、地點，以如附表
    編號至所示之方法，施用海洛因及甲基安非他命各2 次
    。嗣經警分別於96年7 月4 日13時許及同年月19日13時30分
    許查獲，依序扣得如附表編號至所示之物。
二、認定犯罪事實所憑之證據及理由：
  (一)本案被告甲○○所犯之罪，均係死刑、無期徒刑、最輕本刑
    為3 年以上有期徒刑以外之罪，其於準備程序就前揭被訴事
    實為有罪之陳述，經受命法官告知簡式審判程序之旨，並聽
    取其與公訴人之意見後，本院合議庭裁定由受命法官獨任進
    行簡式審判程序，是本案之證據調查，依刑事訴訟法第 273
    條之2 規定，不受同法第159 條第1 項、第161 條之2 、第
    161 條之3 、第163 條之1 及第164 條至第170 條規定之限
    制，合先敘明。
  (二)上開犯罪事實，業據被告於本院審理中坦承不諱（見本院卷
    第44頁），且被告2 度為警查獲後，經警分別採集其尿液送
    驗之結果，確呈現嗎啡、可待因及甲基安非他命陽性反應，
    有雲林縣警察局斗六分局真實姓名年籍對照表及臺灣檢驗科
    技股份有限公司96年7 月23日編號KＺ000000000000號、96年
    7 月31日編號KＺ000000000000號濫用藥物尿液檢驗報告共4
    紙（見96年度毒偵字第1014號卷第18頁至第19頁；96年度毒
    偵字第1137號卷第15頁至第16頁）在卷可稽，且扣案如附表
    編號、所示之毒品，經送法務部調查局鑑定之結果，認
    如附表編號所示之毒品確含有海洛因成分（淨重0. 24 公
    克，空包裝袋重0.33公克）；如附表編號所示之毒品，亦
    含有海洛因成分（淨重0.21公克，空包裝袋重0.23公克），
    此有該局96年8 月25日所出具調科壹字第09623063250 號、
    00000000000 號鑑定書2 紙（見96年度毒偵字第1014號卷第
    20頁；96年度毒偵字第1137號卷第20頁）附卷可憑，復有如
    附表編號、所示施用毒品之器具扣案可證，足認被告之
    自白與事實相符，被告前述施用第一級、第二級毒品之犯行
    堪以認定。
  (三)被告前曾於93年間，因施用毒品案件，經嘉義地院以93年度
    毒聲字第330 號裁定送觀察、勒戒後，認有繼續施用毒品之
    傾向，經嘉義地院以93年度毒聲字第385 號裁定令入戒治處
    所施以強制戒治，甫於94年5 月10日執行完畢釋放，並經嘉
    義地檢署檢察官以94年度戒毒偵字第52號為不起訴處分確定
    ，有臺灣高等法院被告前案紀錄表在卷可佐。是被告本件施
    用第一級、第二級毒品之犯行，核屬強制戒治執行完畢後5
    年內再犯毒品危害防制條例第10條之罪，應依法論科。
三、論罪科刑之理由：
  (一)核被告如附表編號、所為，係犯毒品危害防制條例第10
    條第1 項之施用第一級毒品罪；如附表編號、所為，係
    犯毒品危害防制條例第10條第2 項之施用第二級毒品罪。被
    告持有第一級毒品、第二級毒品之犯行，則為前述施用之犯
    行所吸收，不另論罪。
  (二)被告施用第一級毒品、第二級毒品之犯行，犯意各別，行為
    互殊，應予分論併罰。
  (三)爰審酌被告有多次施用毒品之前科紀錄，有臺灣高等法院被
    告前案紀錄表附卷可按，竟仍不思悔改，徹底袪除施用毒品
    之惡習，猶再次施用，可知其意志力甚為薄弱，殊不可取，
    惟念及其施用毒品之犯行，在本質上乃屬戕害自己身心健康
    之行為，尚未有嚴重破壞社會秩序或侵害他人權益之情形，
    暨被告犯後雖一度否認有施用甲基安非他命之犯行，最終尚
    能坦認不諱等一切情狀，分別量處如附表編號至所示之
    刑，並定其應執行之刑。
  (四)扣案之附表編號、所示之海洛因（淨重分別為0.24公克
    與0.21公克，合計淨重0.45公克），應依毒品危害防制條例
    第18條第1 項前段之規定沒收銷燬之。包裝前揭海洛因之空
    包裝袋共2 只，既經法務部調查局將之與海洛因分開秤重，
    有前揭鑑定書可證，即非不可與海洛因分離，被告以之包裹
    海洛因，具有避免海洛因裸露受潮之功能、係被告所有供施
    用海洛因所用之物，已據被告供明在卷（見96年度毒偵字第
    1137號卷第12頁；96年度毒偵字第1014號卷第11頁），應依
    刑法第38條第1 項第2 款之規定沒收之。至扣案如附表編號
    、所示之注射針筒1 支、分裝器1 支與玻璃球1 個，均
    為被告所有，係用以施用海洛因及甲基安非他命之器具，已
    經被告陳述明確（見本院卷第47頁反面），亦應依刑法第38
    條第1 項第2 款之規定宣告沒收。
四、應適用之法律：
    依刑事訴訟法第273 條之1 第1 項、第299 條第1 項前段、
    ，毒品危害防制條例第10條第1 項、第2 項、第18條第1 項
    前段，刑法第11條、第51條第5 款、第38條第1 項第2 款，
    判決如主文。
本案經檢察官乙○○到庭執行職務。
中    華    民    國    97    年     2    月    29    日
                  刑事第五庭    法  官  王  紹  銘
以上正本證明與原本無異。
如不服本判決，應於判決收受後10日內，向本院提出上訴狀（須
附繕本）。
                                書記官  洪  秀  虹
中    華    民    國    97    年    2     月    29    日
附錄論罪科刑條文全文：
毒品危害防制條例第10條
施用第一級毒品者，處6 月以上5 年以下有期徒刑。
施用第二級毒品者，處3 年以下有期徒刑。
附表：甲○○施用第一級、第二級毒品一覽表
┌──┬────┬────┬──────┬────┬────┬───────┐
│編號│犯罪時間│犯罪地點│ 犯 罪 事 實│扣案物品│所犯法條│  宣  告  刑  │
├──┼────┼────┼──────┼────┼────┼───────┤
│  │96年7 月│雲林縣斗│以將海洛因粉│甲○○所│毒品危害│處有期徒刑拾月│
│    │4 日為警│六市火車│末摻水置入針│有之海洛│防制條例│，扣案之海洛因│
│    │採尿回溯│站之廁所│筒內注射身體│因1 包（│第10條第│零點貳肆公克沒│
│    │96小時內│內      │之方式，施用│淨重0.24│1 項之施│收銷燬之，另包│
│    │之某時（│        │海洛因1 次  │公克，空│用第一級│裝前揭海洛因之│
│    │不含為警│        │            │包裝袋重│毒品罪  │空包裝袋壹只、│
│    │查獲後至│        │            │0.33公克│        │注射針筒壹支及│
│    │採尿時之│        │            │）、注射│        │分裝器壹支均沒│
│    │時間）  │        │            │針筒1 支│        │收之。        │
│    │        │        │            │及分裝器│        │              │
│    │        │        │            │1 支    │        │              │
├──┼────┼────┼──────┼────┼────┼───────┤
│  │96年7 月│同上    │同上        │甲○○所│同上    │處有期徒刑拾壹│
│    │17日23時│        │            │有之海洛│        │月，扣案之海洛│
│    │許      │        │            │因1 包（│        │因零點貳壹公克│
│    │        │        │            │淨重0.21│        │沒收銷燬之，另│
│    │        │        │            │公克，空│        │包裝前揭海洛因│
│    │        │        │            │包裝袋重│        │之空包裝袋壹只│
│    │        │        │            │0.23公克│        │沒收之。      │
│    │        │        │            │）      │        │              │
├──┼────┼────┼──────┼────┼────┼───────┤
│  │96年7 月│不詳    │以將甲基安非│甲○○所│毒品危害│處有期徒刑伍月│
│    │4 日為警│        │他命粉末置於│有之玻璃│防制條例│。扣案之玻璃球│
│    │採尿回溯│        │玻璃球內加熱│球1 個  │第10條第│壹個沒收之。  │
│    │96小時內│        │燒烤吸食其煙│        │2 項施用│              │
│    │之某時（│        │霧之方式，施│        │第二級毒│              │
│    │不含為警│        │用甲基安非他│        │品罪    │              │
│    │查獲後至│        │命1次       │        │        │              │
│    │採尿時之│        │            │        │        │              │
│    │時間）  │        │            │        │        │              │
├──┼────┼────┼──────┼────┼────┼───────┤
│  │96年7 月│同上    │同上        │無      │同上    │處有期徒刑陸月│
│    │19日（起│        │            │        │        │。            │
│    │訴書誤載│        │            │        │        │              │
│    │為96年7 │        │            │        │        │              │
│    │月17日）│        │            │        │        │              │
│    │為警採尿│        │            │        │        │              │
│    │回溯96小│        │            │        │        │              │
│    │時內之某│        │            │        │        │              │
│    │時（不含│        │            │        │        │              │
│    │為警查獲│        │            │        │        │              │
│    │後至採尿│        │            │        │        │              │
│    │時之時間│        │            │        │        │              │
│    │）      │        │            │        │        │              │
└──┴────┴────┴──────┴────┴────┴───────┘


司法院資訊處製作；財團法人民間司法改革基金會備份。
